臺灣彰化地方法院民事裁定
                                    110年度輔宣字第19號 
聲  請  人  楊政達  




相  對  人  楊張淑美

關  係  人  楊馥如  
上列當事人間聲請改定輔助人事件，本院裁定如下：
    主    文
選定楊政達（男、民國00年0月0日生、身分證統一編號：Z0000
00000號）為受輔助宣告之人楊張淑美（女、民國00年0月0日生
、身分證統一編號：Z000000000號）之輔助人。
聲請程序費用由受輔助宣告之人負擔。
    理    由
一、聲請意旨略以：聲請人為相對人之長子，相對人楊張淑美前
    經本院104年度監宣字第54號裁定為受輔助宣告之人，並選
    定相對人之夫楊顯昭為輔助人，惟楊顯昭於民國110年4月12
    日過世，爰依法聲請另行選定聲請人擔任相對人之輔助人等
    語。
二、按監護人有下列情形之一，且受監護人無第1094條第1項之
    監護人者，法院得依受監護人、第1094條第3項聲請權人之
    聲請或依職權，另行選定適當之監護人：㈠死亡。㈡經法院許
    可辭任。㈢有第1096條各款情形之一。法院另行選定監護人
    確定前，由當地社會福利主管機關為其監護人；法院選定
    監護人時，應依受監護宣告之人之最佳利益，優先考量受監
    護宣告之人之意見，審酌一切情狀，並注意下列事項：㈠受
    監護宣告之人之身心狀態與生活及財產狀況。㈡受監護宣告
    之人與其配偶、子女或其他共同生活之人間之情感狀況。㈢
    監護人之職業、經歷、意見及其與受監護宣告之人之利害關
    係。㈣法人為監護人時，其事業之種類與內容，法人及其代
    表人與受監護宣告之人之利害關係，民法第1106條、第1111
    條之1分別定有明文，又上開規定於輔助人及有關輔助之職
    務準用之，此觀同法第1113條之1第2項自明。
三、經查，聲請人主張之上開事實，業據其提出本院104年度監
    宣字第54號裁定影本、彰化基督教醫療財團法人彰化基督教
    醫院死亡證明書、戶籍謄本等件為證，並經本院職權調閱10
    4年度監宣字第54號卷宗查核無誤，堪以認定。是相對人之
    原輔助人既已死亡，自有為相對人另行選定輔助人之必要。
    又聲請人有意願擔任相對人之輔助人，相對人之長女楊馥如
    亦同意由聲請人擔任相對人之輔助人等情，有聲請人提出之
    家屬同意書在卷可稽。本院審酌聲請人為相對人之長子，二
    人關係非常密切，由聲請人擔任相對人之輔助人，應符合相
    對人之最佳利益，爰選定聲請人為受輔助宣告之人之輔助人
    。
四、爰依家事事件法第177條第2項、第164條第2項，裁定如主文
    。
中    華    民    國   110    年    8     月    20    日
                  家事法庭    法  官   黃楹榆
正本係照原本作成。
如對本裁定抗告，須於裁定送達後10日之不變期間內，向本院提
出抗告狀，並繳納抗告費新台幣1千元。
中    華    民    國   110    年    8     月    20    日
                              書記官   呂怡萱